臺灣板橋地方法院刑事判決　　　　　　 100年度易字第605號
公　訴　人　臺灣板橋地方法院檢察署檢察官
被　　　告　李連章
上列被告因竊盜案件，經檢察官提起公訴（99年度偵字第29414
號），被告於本院準備程序中就被訴事實為有罪之陳述，經本院
裁定進行簡式審判程序，判決如下：
    主  文
李連章逾越安全設備於夜間侵入住宅竊盜，處有期徒刑捌月。緩
刑參年。
    事  實
一、李連章於民國99年9 月26日晚上9 時許，酒後途經朱春輝位
    於臺北縣林口鄉( 已改制為新北市林口區○ ○○○路1 段20
    巷17號1 樓之住宅前方時，因見該處氣窗未上鎖，竟意圖為
    自己不法之所有，伸手開啟窗戶後爬進屋內，而竊取朱春輝
    放置於屋內茶几上錢包內之新臺幣4,500 元，得手後花用殆
    盡。嗣經朱春輝發覺遭竊，並報警處理，經警調閱該社區監
    視錄影畫面後，為該社區總幹事吳美慈指證竊嫌為李連章，
    始查獲上情。
二、案經朱春輝訴由臺北縣政府( 已改制為新北市政府) 警察局
    新莊分局移送臺灣板橋地方法院檢察署檢察官偵查後向本院
    提起公訴，本院改依簡式審判程序審理。
    理  由
一、程序方面：按除被告所犯為死刑、無期徒刑、最輕本刑為3
    年以上有期徒刑之罪或高等法院管轄第一審案件者外，於第
    一次審判期日前之準備程序進行中，被告先就被訴事實為有
    罪之陳述時，審判長得告知被告簡式審判程序之旨，並聽取
    當事人、代理人、辯護人及輔佐人之意見後，裁定進行簡式
    審判程序，刑事訴訟法第273 條之1 第1 項定有明文。經核
    ，本件被告李連章所犯係死刑、無期徒刑、最輕本刑為3 年
    以上有期徒刑以外之罪，其於準備程序中就被訴事實為有罪
    之陳述，經法官告知簡式審判程序之旨，並聽取公訴人、被
    告之意見後，本院爰依首揭規定，裁定進行簡式審判程序，
    合先敘明。
二、查上揭事實，業據被告於本院準備程序及審理時坦承不諱，
    核與證人即告訴人朱春輝、證人吳美慈於警詢證述情節相符
    ，並有監視視錄影畫面翻拍照片8 張附卷可佐，因認被告之
    自白與事實相符，堪予採信，本件罪證明確，被告犯行洵堪
    認定，應予依法論科。
三、新舊法比較：
    查被告行為後，刑法第321 條第1 項第1 款之規定，已於10
    0 年1 月26日經總統以華總一義字第10000015561 號令修正
    公布，並自同年月28日起生效施行，修正後之刑法第321 條
    第1 項各款之處罰規定，法定刑由「六月以上、五年以下有
    期徒刑」修正為「六月以上、五年以下有期徒刑，得併科新
    臺幣十萬元以下罰金」，其主刑已增列併科罰金，修正後之
    規定對被告較為不利；又該條項第1 款之構成要件，並由「
    於夜間侵入住宅或有人居住之建築物、船艦或隱匿其內而犯
    之者」修正為「侵入住宅或有人居住之建築物、船艦或隱匿
    其內而犯之者」，使不分於夜間或白天侵入住宅竊盜，均有
    加重竊盜罪之適用，是修正後之規定，對被告而言較為不利
    ；比較修正前、後刑法第321 條第1 項之規定，依刑法第2
    條第1 項前段之規定，應適用行為時即修正前舊法之規定，
    對被告較為有利。
四、又按刑法第321 條第1 項第2 款所謂安全設備，係指依社會
    通常觀念足認為防盜之設備而言（最高法院25年上字第4168
    號判例意旨參照）；被告於前揭時、地，從窗戶爬進告訴人
    住處行竊，故核被告所為，係犯修正前刑法第321 條第1 項
    第1 款、第2 款之逾越安全設備於夜間侵入住宅竊盜罪（侵
    入住居部分因已包含於此加重竊盜罪之罪質中，不另論以無
    故侵入住宅罪，最高法院27年上字第1887號判例參照）。其
    雖同時具備數款加重情形，然竊盜行為只有一個，仍只成立
    一罪。爰審酌被告前已有竊盜前科，有臺灣高等法院被告前
    案紀錄表附卷可憑，素行非佳，其不思依循正軌賺取財物，
    反趁告訴人住處窗戶未上鎖之際入內行竊，對於告訴人居家
    安全構成相當之威脅及危險性，並使告訴人蒙受財產上損失
    ，兼衡其犯罪之動機、目的、智識程度、所竊得財物之價值
    、犯後尚能坦承犯行之態度，並已當庭賠償告訴人所受損害
    ，而獲得告訴人之原諒等一切情狀，量處如主文所示之刑，
    以資懲儆。
五、再查被告雖曾因故意犯罪受有期徒刑以上刑之宣告，惟於刑
    之執行完畢後5 年內未曾因故意犯罪受有期徒刑以上刑之宣
    告，有臺灣高等法院被告前案紀錄表附卷可憑，其因酒後一
    時失慮，復罹刑典，然事後已坦承犯行，深具悔意，並取得
    告訴人之諒解而同意不予追究，有本院審判筆錄1 份在卷可
    憑( 見本院卷第24頁) ；本院因認其經此刑之宣告後，應知
    警惕而無再犯之虞，暫不執行其刑為當，予以宣告緩刑3 年
    ，以啟自新。
據上論斷，應依刑事訴訟法第273 條之1 第1 項、第299 條第1
項前段，刑法第2 條第1 項前段、( 修正前)第321 條第1 項第1
款、第2 款、第74條第1 項第2 款，刑法施行法第1 條之1 ，判
決如主文。
本案經檢察官王筱寧到庭執行職務。
中    華    民    國   100    年    4     月    20    日
                  刑事第十三庭   法  官   陳昭筠
上列正本證明與原本無異。
如不服本判決，應於判決送達後10日內敘明上訴理由，向本院提
出上訴狀 (應附繕本) ，上訴於臺灣高等法院。其未敘述上訴理
由者，應於上訴期間屆滿後20日內向本院補提理由書「切勿逕送
上級法院」。
                                 書記官   黃文儀
中    華    民    國   100    年    4     月    20    日
附錄本案論罪科刑法條全文
修正前中華民國刑法第321條
犯竊盜罪而有左列情形之一者，處 6 月以上、 5 年以下有期徒
刑：
一、於夜間侵入住宅或有人居住之建築物、船艦或隱匿其內而犯
之者。
二、毀越門扇、牆垣或其他安全設備而犯之者。
三、攜帶兇器而犯之者。
四、結夥三人以上而犯之者。
五、乘火災、水災或其他災害之際而犯之者。
六、在車站或埠頭而犯之者。
前項之未遂犯罰之。